【裁判字號】    89,上訴,366
【裁判日期】    890530
【裁判案由】    誣告
【裁判全文】
臺灣高等法院臺南分院刑事判決            八十九年度上訴字第三六六號  Ｇ
      上  訴  人  臺灣臺南地方法院檢察署檢察官
      上  訴  人
      即  被  告  甲  ○  ○
右上訴人因被告誣告案件，不服臺灣臺南地方法院八十八年度訴字第一三二四號中華
民國八十九年二月十七日第一審判決（起訴案號：臺灣臺南地方法院檢察署八十八年
度偵字第一二七Ｏ八號），提起上訴，本院判決如左：
      主      文
上訴駁回。
      事      實
一、甲○○於民國（下同）八十八年六月二十日晚間與其母親邀請乙○○至台南縣永
    康市市○○街三七二號住處，洽談車禍和解事宜，嗣因雙方發生互毆情事，甲○
    ○竟意圖使乙○○受刑事處分，於八十八年八月二日下午一時五十五分至臺灣臺
    南地方法院檢察署申告誣指乙○○私闖民宅，涉有妨害自由罪嫌。
二、案經臺灣臺南地方法院檢察署檢察官主動偵查起訴。
      理      由
一、訊據上訴人即被告甲○○矢口否認有右開犯行，並辯稱：事先伊與乙○○電話中
    有發生口角，乙○○說要帶人來，渠確實未受伊及伊母親之邀而擅自侵入伊之住
    處云云。經查，被害人乙○○於原審調查中供稱：（是何人邀你進去？）事前是
    被告邀伊去渠家，但到時是渠母親招手要伊進去等語，並經證人即協助和解之二
    王里里長陳正德證稱：（汝於八十八年六月二十日是否有去甲○○家？）有去，
    是甲○○的媽媽叫伊去，約八點多去的，去調解車禍事宜，當時乙○○尚未到。
    伊進去時渠等雙方均在，乙○○有帶一個朋友、其太太及小孩等語，參以證人陳
    月娥即被告之母於原審審理中證稱：里長是分兩趟來伊家，第一次渠先來瞭解車
    禍狀況就先回去了，後來伊看到乙○○帶人來，才趕快叫里長過來等情，足見被
    告與其母係事約妥被害人乙○○前來洽談和解事宜後，旋即聯絡擔里長之證人陳
    正德，否則證人陳正德何需先行瞭解車禍狀況以備調解？又被害人乙○○果係蓄
    意擅闖被告住處與之理論，何以攜妻帶子一同前往？亦與常情有悖，故被害人乙
    ○○係受被告及其母之邀始進入其住宅無誤。此外，並有台灣台南地方法院檢察
    署檢察官八十八年度偵字第九五七八號不起訴處分書在卷足稽。故被告上開所辯
    ，顯係事後卸責之詞，不足採信。其事證明確，犯行洵堪認定。
二、核被告甲○○所為，係犯刑法第一百六十九條第一項之誣告罪。原審認被告之罪
    證明確，因予適用刑法第一百六十九條第一項之規定，並審酌被告之素行、犯罪
    之動機、目的、手段、方法、所生之危害及犯罪後之態度等一切情狀，量處被告
    有期徒刑二月。本院經核原判決認事用法及量刑，俱無不合。被告上訴意旨空言
    否認犯罪而指摘原判決有不當之處及檢察官上訴指原判決量刑過輕，均為無理由
    ，應予駁回。
據上論斷，應依刑事訴訟法第三百六十八條，判決如主文。
本案經檢察官曾顯智到庭執行職務。
中    華    民    國      八十九      年      五      月      三十      日
                                  臺灣高等法院臺南分院刑事第一庭
                                      審判長法官  鄭    文    肅
                                            法官  楊    明    章
                                            法官  王    浦    傑
右正本證明與原本無異。
如不服本判決，應於判決送達後十日內向本院提出上訴狀，其未敘述理由者並應於提
出上訴狀後十日內向本院補提理由書（應附繕本)。
                                      法院書記官  張    清    良
中    華    民    國      八十九      年      六      月        一      日
附錄法條：
刑法第一百六十九條第一項
意圖他人受刑事或懲戒處分，向該管公務員誣告者，處七年以下有期徒刑。


司法院資訊處製作；財團法人民間司法改革基金會備份。
